臺灣桃園地方法院民事判決
110年度訴字第1997號
原      告  台新國際商業銀行股份有限公司

法定代理人  尚瑞強  


訴訟代理人  向勃睿  
被      告  楊達榮（即楊富雄之繼承人）

訴訟代理人  楊禮澤  
上列當事人間請求清償債務事件，本院於民國111年5月31日言詞
辯論終結，判決如下：
    主  文
被告應於繼承被繼承人楊富雄之遺產範圍內，給付原告新臺幣貳
拾玖萬肆仟捌佰元，及自民國九十四年十二月五日起至一○四年
八月三十一日止，按週年利率百分之二十計算之利息，暨自民國
一○四年九月一日起至清償日止，按週年利率百分之十五計算之
利息。
被告應於繼承被繼承人楊富雄之遺產範圍內，給付原告新臺幣壹
拾陸萬肆仟捌佰伍拾元，及其中新臺幣肆萬柒仟陸佰捌拾伍元，
自民國一一○年六月二十八日起至清償日止，按週年利率百分之
十五計算之利息。
被告應於繼承被繼承人楊富雄之遺產範圍內，給付原告新臺幣伍
拾捌萬捌仟柒佰壹拾元，及其中新臺幣壹拾捌萬玖仟柒佰零壹元
，自民國一一○年六月二十八日起至清償日止，按週年利率百分
之十四點九計算之利息。
被告應於繼承被繼承人楊富雄之遺產範圍內，給付原告新臺幣捌
萬肆仟玖佰柒拾參元，及自民國九十五年一月十二日起至清償日
止，按週年利率百分之八計算之利息，暨自民國九十五年二月十
二日起至清償日止，其逾期在六個月內者，按上開利率百分之十
；逾期超過六個月者，按上開利率百分之二十計算之違約金。
訴訟費用由被告於繼承被繼承人楊富雄之遺產範圍內負擔。
    事實及理由
壹、程序事項：
    按債務人對於支付命令於法定期間合法提出異議者，支付命
    令於異議範圍內失其效力，以債權人支付命令之聲請，視為
    起訴或聲請調解，民事訴訟法第519條第1項定有明文。查原
    告於民國110年8月10日，依督促程序向本院聲請對被告發支
    付命令，經本院核發110年度司促字第9773號支付命令（下
    稱系爭支付命令），嗣被告於110年9月3日收受系爭支付命
    令後，於110年9月17日具狀聲明異議，則依前揭規定，系爭
    支付命令已失其效力，視為債權人即原告已對債務人即被告
    提起訴訟，合先敘明。
貳、實體事項：
一、原告主張：被告之子即訴外人楊富雄即前於93年6月16日向
    原告辦理Story生活故事現金卡，約定被告得以金融卡提款
    或轉帳方式動撥貸款額度之現金，利息按週年利率20％固定
    計算，惟被告未依約繳款，尚積欠294,800元，及自94年12
    月5日起至104年8月31日止，按週年利率20％計算之利息，暨
    自104年9月1日起至清償日止，按週年利率15％計算之利息；
    又於93年6月間向原告申辦信用卡，依約被告得於特約商店
    記帳消費，但所生應付帳款應於繳款截止日前向原告清償或
    以循環信用方式繳付最低應繳金額，並應於每月繳款期限前
    繳納最低應繳金額，如持卡人未於每月繳款截止日前清償其
    最低應繳金額或延誤繳款期限者，即喪失期限利益，債務視
    為全部到期，惟被告未依約繳款，尚積欠原告164,850元，
    及其中47,685元自110年6月28日起至清償日止，按週年利率
    15％計算之利息；又於94年4月間向原告申請易貸金卡易貸專
    案貸款，貸款額度200,000元，利率依年利率14.9%計算，並
    應於每月繳款期限前繳納最低應繳金額，若有任何一宗債務
    不依約清償本金時，依易貸金卡易貸專案貸款應行注意事項
    第1條第1款約定，即喪失期限利益，債務視為全部到期，詎
    被告核發貸款後，未依約按期繳款，尚積欠原告588,710元
    ，及其中189,701元自110年6月28日起至清償日止，按週年
    利率14.9％計算之利息；復於94年10月20日向原告申請信用
    貸款85,000元，約定自撥款日共分60期按年金法計算月付金
    ，借款期間為5年，另按信用貸款借據約定書第6條關於違約
    金之約定，立約人如遲延還本或付息時，本金自到期日起(
    分期攤還者自約定攤還日起)，利息自約定繳息日起，除按
    各條款利率計算外，逾期在6個月以內部分，按屆期時利率
    之一成，逾期超過6個月部分，按屆期時利率之二成加付違
    約金計算，惟被告未依約繳款，尚積欠原告84,973元，及自
    95年1月12日起至清償日止，按週年利率8％計算之利息，暨
    自95年2月12日起至清償日止，其逾期在六個月內者，按上
    開利率10％；逾期超過六個月者，按上開利率20％計算之違約
    金。而楊富雄申辦前揭現金卡、信用卡、易貸金、信用貸款
    等產品之相關借款期限、使用、繳息方式及利息、違約金之
    計算等約定，均記載於各相關往來契約，詎料楊富雄未依約
    繳納前揭借款債務之本息，共計1,133,333元，經原告迭次
    催討，楊富雄均置之不理，依約定楊富雄就該債務已喪失期
    限利益，視為全部到期。然楊富雄已於102年10月10日死亡
    ，被告為其繼承人，且未聲請拋棄繼承，被告自應於被繼承
    人楊富雄之遺產範圍內，就上開債務對原告負清償之責等語
    。為此，爰依消費借貸及繼承之法律關係，提起本件訴訟。
    並聲明：如主文第1項所示。
二、被告則以：被告之次子楊富雄業已於102年10月10日過世，
    被告對其債務之事均不知悉，其生前未婚並未留下任何遺產
    供被告繼承，依法應適用限定繼承之規定，對其債務以繼承
    所得遺產為限負清償責任等語，資為抗辯。並聲明：原告之
    訴駁回。
三、得心證之理由：
㈠、經查，原告上開主張之事實，業據其提出Story生活故事現金
    卡信用貸款約定書、Story生活故事現金卡與YouBe予備金增
    補約定書、現金卡帳務查詢明細、信用卡申請約定書、001
    客戶帳務查詢資料、易貸金卡易貸專案申請約定書及應行注
    意事項、002客戶帳戶查詢資料、信用貸款借據暨約定書、
    結清/催收/呆帳還款查詢資料、繼承系統表、戶籍謄本、本
    院家事法庭109年2月27日院祥家茂109年度（行政）字第109
    022702號函等件影本在卷可證（見本院110年度司促字第977
    3號卷〈下稱司促卷〉第3至20頁），並經本院依職權調取上開
    卷宗核閱無訛，且為被告所不爭執（見本院卷第81頁），堪
    認原告主張為有據。
㈡、按消費借貸者，謂當事人一方移轉金錢或其他代替物之所有
    權於他方，而約定他方以種類、品質、數量相同之物返還之
    契約；借用人應於約定期限內，返還與借用物種類、品質、
    數量相同之物，民法第474條第1項、第478條定有明文。再
    者，繼承，因被繼承人死亡而開始；繼承人自繼承開始時，
    除本法另有規定外，承受被繼承人財產上之一切權利、義務
    。但權利、義務專屬於被繼承人本身者，不在此限。繼承人
    對於被繼承人之債務，以因繼承所得遺產為限，負清償責任
    ；繼承人對於被繼承人之債務，以因繼承所得遺產為限，負
    連帶責任，民法第1147條、第1148條、第1153條第1項分別
    定有明文。查，楊富雄前向原告辦理信用卡、現金卡、易貸
    金、信用貸款等借款後，未依約清償本息，上開債務均視為
    全部到期，尚積欠如主文所示之本金、利息及違約金未清償
    等情，既為被告所不爭執（見本院卷第81頁），而楊富雄已
    於102年10月10日死亡，亦有前揭繼承系統表、戶籍謄本、
    本院家事法庭109年2月27日桃院祥家茂109年度（行政）字
    第109022702號函可查，則被告為楊富雄之繼承人，亦未辦
    理拋棄繼承，自應於繼承楊富雄之遺產範圍內，對上開債務
    負清償責任。
四、綜上所述，原告依消費借貸及繼承之法律關係，請求被告應
    於繼承被繼承人楊富雄遺產範圍內，給付如主文所示，為有
    理由，應予准許。
五、據上論結，原告之訴為有理由，依民事訴訟法第78條，判決
    如主文。　　
中　　華　　民　　國　　111 　年　　6 　　月　　8 　　日
                  民事第三庭  法　官　張世聰
正本係照原本作成。　　　　　　　　　
如對本判決上訴，須於判決送達後20日內向本院提出上訴狀。
如委任律師提起上訴者，應一併繳納上訴審裁判費。
中　　華　　民　　國　　111 　年　　6 　　月　　9 　　日
                              書記官  張詠昕